【裁判字號】    88,易,617
【裁判日期】    890127
【裁判案由】    傷害
【裁判全文】
臺灣花蓮地方法院刑事判決                          八十八年度易字第六一七號
    公  訴  人  臺灣花蓮地方法院檢察署檢察官
    被      告  乙○○
右列被告因傷害案件，經檢察官提起公訴（八十八年度偵字第三三０一號），本院判
決如左：
    主  文
乙○○傷害人之身體，累犯，處有期徒刑陸月，如易科罰金，以參佰元折算壹日。
扣案之水果刀壹把沒收。
    事  實
一、乙○○於民國八十二年間，曾因違反槍砲彈藥刀械管制條例案件，經本院判處有
    期徒刑二月確定，並於八十四年十月一日執行完畢，猶不知悔改，復於八十八年
    五月八日凌晨二時三十分許，在其花蓮市○○街一五二號住處，與友人甲○○飲
    酒作樂之際，因細故與江某發生爭吵，竟基於傷害江某身體之犯意，隨手取其所
    有置於客廳旁水槽內之水果刀，刺傷江某之身体三刀，致江某受有左腋、左上前
    臂裂傷１Ｘ０．３公分、５Ｘ０．５公分、２ｘ０．３公分合併氣胸之傷害。乙
    ○○於犯罪後未被發覺前，迅即搭車前往花蓮縣警察局吉安分局北昌派出所自首
    其犯行並接受裁判，嗣經警前往其住處處理並扣得其所有用以行兇之水果刀乙把
    。
二、案經被告乙○○向警自首及被害人甲○○訴由花蓮縣警察局花蓮分局移送臺灣花
    蓮地方法院檢察署檢察官偵查起訴。
    理  由
一、右揭傷害事實，業據被告乙○○於警訊及偵、審中坦承不諱，核與告訴人甲○○
    於警訊中指訴之情節相符，復有告訴人提出之省立花蓮醫院診斷書乙紙附卷及被
    告所有用以行兇之水果刀乙把扣案可稽，事證已臻明確。至於被告曾辯稱：伊當
    時已酒醉迷迷糊糊云云，惟觀之被告於犯罪後，仍能迅即搭車前往北昌派出所自
    首，做出有利於己之考量，可見其當時神智尚清醒，絕未至醉，是其前揭辯解應
    屬卸責之詞，並不足採，犯行仍堪認定。
二、核被告所為，係犯刑法第二百七十七條第一項之傷害罪。查其曾因違反槍砲彈藥
    刀械管制條例案件，經本院判處有期徒刑二月確定，並於八十四年十月一日執行
    完畢，有本院被告全國前案紀錄表乙份附卷可稽，五年以內再犯本件有期徒刑以
    上之罪，為累犯，應依法加重其刑。又其於犯案後不久之當日凌晨三時三十分即
    自行到達吉安分局北昌派出所坦承犯下傷害犯行，顯較告訴人於花蓮分局中華派
    出所製作偵訊筆錄之時間（當日清晨五時左右）為早，此有北昌派出所警員蔡裕
    源製作之自首筆錄乙份附卷可按，是其於犯罪未發覺前自首而接受裁判，應依法
    減輕其刑。爰審酌被告已有前科，素行非佳，惟其犯罪後迅即前往自首並坦承犯
    行，態度尚稱良好，並斟酌其飲酒後稍起言語衝突即動刀相向，個性衝動，且傷
    害告訴人後迄今仍未與之和解及告訴人所受傷害之程度等一切情狀，量處如主文
    所示之刑，並諭知易科罰金之折算標準。
三、扣案之水果刀乙把，係供犯罪所用之物，且為被告所有，業據其自承在卷，爰併
    依法宣告沒收。
據上論結，應依刑事訴訟法第二百九十九條第一項前段，刑法第二百七十七條第一項
、第四十一條、第四十七條、第六十二條前段、第三十八條第一項第二款，罰金罰鍰
提高標準條例第一條前段、第二條，判決如主文。
本案經檢察官鄭培麗到庭執行職務。
中      華      民      國    八  十  九    年    一    月    二十七    日
                              臺灣花蓮地方法院刑事庭
                                  法  官  張  健  河
右正本證明與原本無異。
如對本判決不服，應於送達後十日內，向本院提出上訴狀。（應抄附繕本）
                                  法院書記官
中      華      民      國    八  十  九    年    一    月    二十七    日
附錄本判決論罪之法律條文：
刑法第二百七十七條第一項
傷害人之身體或健康者，處三年以下有期徒刑，拘役或一千元以下罰金。
犯前項之罪，因而致人於死者，處無期徒刑或七年以上有期徒刑，致重傷者，處三年
以上、十年以下有期徒刑。


司法院資訊處製作；財團法人民間司法改革基金會備份。
